臺灣高等法院民事裁定　　　　　　　　 100年度抗字第1043號
抗　告　人　陳文澤
　　　　　　顏清權
上列抗告人因與相對人羅莎食品股份有限公司間交付股東名簿等
事件，對於中華民國100年5月17日臺灣士林地方法院99年度訴字
第738號裁定提起抗告，本院裁定如下：
    主  文
原裁定廢棄。
本件訴訟標的價額核定為抗告人陳文澤、顏清權各新臺幣壹佰陸
拾伍萬元，應徵第二審裁判費抗告人陳文澤、顏清權各新臺幣貳
萬陸仟零貳元。
抗告訴訟費用由抗告人負擔。
    理  由
一、抗告意旨略以：抗告人係就第一審判決命伊等向相對人報告
    資產與財務狀況部分，提起上訴，係關於行為、不行為之標
    的，屬非財產權訴訟，應依民事訴訟法第77條之14第1項及
    第77條之16第1項規定，徵收裁判費新台幣（下同）4,500元
    。原裁定認本件係財產權訴訟，且訴訟標的價額不能核定，
    依同法第77條之12核定訴訟標的價額，並徵收裁判費，顯屬
    不當，爰聲明廢棄原裁定云云。
二、按非以親屬關係及身分上之權利為訴訟標的者，屬財產權訴
    訟。又依民事訴訟法第77條之1第1項、第2項、第77條之2第
    1項前段、第77條之12規定，訴訟標的之價額，由法院核定
    ；核定訴訟標的之價額，以起訴時之交易價額為準；無交易
    價額者，以原告就訴訟標的所有之利益為準；訴訟標的之價
    額不能核定者，以同法第466條所定不得上訴第三審之最高
    利益額數加1／10定之。該不得上訴第三審之最高利益額數
    ，經司法院於民國91年1月29日以（91）院台廳民一第03075
    號函提高為150萬元，並自91年2月8日起實施。準此，訴訟
    標的之價額不能核定者，即以165萬元定其標的價額。
三、抗告人就原法院99年度訴字第738號判決關於命抗告人陳文
    澤向相對人報告90年3月12日至91年11月18日止相對人公司
    之資產與財務狀況；抗告人顏清權向相對人報告88年6月9日
    至91年12月31日止相對人新竹分公司之資產與財務狀況部分
    ，提起第二審上訴。經查相對人起訴主張：抗告人陳文澤自
    90年3月12日至91年11月18日擔任伊公司負責人，抗告人顏
    清權係伊新竹分公司91年12月31日前之經理人，於任職期間
    與伊間存有委任關係（見上開判決第2-3頁），即非以親屬
    關係及身分上之權利為訴訟標的，自屬財產權訴訟。又抗告
    人陳文澤、顏清權係於不同期間在相對人公司擔任不同之職
    務，則相對人與抗告人陳文澤、顏清權2人係不同之委任關
    係，且抗告人2人應向相對人提出報告之內容亦不相同，相
    對人對抗告人2人所為請求為不同之訴訟標的；次查相對人
    陳報上開訴訟標的無市場價額，其利益難以衡量（見本院卷
    12頁），卷內復查無資料可供核定訴訟標的之價額，其訴訟
    標的價額屬不能核定，應依民事訴訟法第77條之12規定，以
    現行不得上訴第三審之最高利益額數加1／10即165萬元核定
    抗告人陳文澤、顏清權提起第二審上訴之訴訟標的價額，並
    應徵第二審裁判費抗告人陳文澤、顏清權各2萬6,002元。
四、依上所述，本件訴訟標的價額核定為抗告人陳文澤、顏清權
    各165萬元，原法院核定本件訴訟標的價額共165萬元，尚有
    未洽，爰將原裁定廢棄，並核定訴訟標的價額及應徵第二審
    裁判費如主文第二項所示。抗告意旨指摘原裁定不當，聲明
    廢棄，為有理由。另相對人繳納第一、二審裁判費不足部分
    ，另行裁定命為繳納，附此敘明。
五、據上論結，本件抗告為有理由，依民事訴訟法第492條、第
    95條、第78條、第85條第1項前段，裁定如主文。
中    華    民    國   100    年    10    月    17    日
                    民事第八庭
                        審判長法  官 許正順
                              法  官 滕允潔
                              法  官 鄭威莉
正本係照原本作成。
如不服本裁定，應於收受送達後10日內向本院提出抗告狀，並應
繳納抗告費新台幣１千元。
中    華    民    國   100    年    10    月    18    日
                              書記官 李垂福